【裁判字號】    89,交易,252
【裁判日期】    890731
【裁判案由】    公共危險
【裁判全文】
臺灣板橋地方法院刑事判決                        八十九年度交易字第二五二號
    公  訴  人  臺灣板橋地方法院檢察署檢察官
    被      告  甲○○
右列被告因公共危險案件，經檢察官提起公訴〔八十九年度偵字第六二六０號〕，本
院判決如左：
    主  文
甲○○服用酒類，不能安全駕駛動力交通工具而駕駛，處拘役肆拾日，如易科罰金以
佰元折算壹日。
    事  實
一、甲○○明知汽車駕駛人飲用酒類或其他類似物後其吐氣所含酒精濃度超過每公升
    零點貳伍毫克或血液中酒精濃度超過百分之零點伍以上者，不得駕車。於民國〔
    下同〕八十九年一月三十日下午，飲用酒類後其吐氣所含酒精濃度高達每公升零
    點伍捌毫克以上，生理協調失衡，已達不能安全駕駛動力交通工具之程度，仍於
    同日晚上八時四十分許，無照駕駛牌照號碼Ｆ八─０四一０號自用小貨車，沿臺
    北縣林口鄉○○路往文化二路方向『忽左忽右』『蛇行』，途經同縣林口鄉○○
    路及文化二路岔口時，該地之號誌燈為紅燈，甲○○暨後隨駕駛牌照碼ＣＮ─一
    五七六號自用小客車之乙○○均相繼停車，嗣欲起步時，甲○○忽將上開車輛『
    倒車』而撞及乙○○所駕牌照號碼ＣＮ─一五七六號自用小客車〔乙○○未成傷
    〕。
二、案經乙○○訴由臺北縣警察局新莊分局報請臺灣板橋地方法院檢察署檢察官偵查
    起訴。
    理  由
一、訊據被告甲○○，坦承「我是喝雞酒的」、「是的〔八十九年一月三十日晚上八
    時四十分酒後無照駕駛Ｆ八─○四一○自小貨車由林口忠孝路往文化二路行使在
    文化二路等紅燈，起步時卻倒車，而撞到ＣＮ一五七六車〕」、「我是吃補藥酒
    」、「我是因為腳殘障才會倒車，不是故意的。」、「我沒有喝酒，我是吃補藥
    酒，當時林口風很大，所以才倒退的，我不是故意的。」、「我喝二、三盃補藥
    酒，是很強沒錯。」、「我碰撞就有錯。」、「這是我倒車時不小心撞到的。」
    〔參見本院八十九年七月三十一日審判筆錄〕、「我當時是吃燒酒雞，我是殘障
    人員，我腳殘廢，當時我是褲子勾到，才如此。」〔參見本院八十九年七月五日
    訊問筆錄〕等。惟查：
    〔一〕右揭事實，業據乙○○指訴歷歷，與被告坦承於右開時地喝酒之旨相符，
          被告到案後，於八十九年一月三十一日『凌晨零點拾捌分』經警檢測其飲
          用酒類後其吐氣所含酒精濃度每公升零點伍捌毫克，亦有酒精濃度測試報
          告一紙足佐〔附偵卷第十五頁〕，八十九年一月三十日晚上「九時十五分
          」承辦員警檢測被告酒後生理協調平衡情狀，被告除接受「同心圓檢測」
          外，餘均拒絕受檢，所接受同心圓檢測結果「畫圓不完整、不連續、部份
          畫在指定範圍之外」，經評定為「不合格」，此有臺北縣警察局新莊分局
          汽機車駕駛人酒後生理協調平衡檢測紀錄表足稽〔附偵卷第十一頁〕，復
          有現場照片附偵查卷足佐。
    〔二〕按「進入體內之酒精大部份〔百分之九十五〕在肝因酵素系作用經Acetal
          dehyde變為醋酸，至全身各部後分解變為碳酸及水，剩餘百分之五由呼氣
          、尿、汗等排出，結果血中酒精漸次減量，其程度即減少率為每小時0.01
          2-0.019%〔平均0.015%〕」〔參見葉昭渠博士著「最新法醫學」七十六年
          七月二版第五六三頁〕。查被告係於「八十九年一月三十日晚上八時四十
          分許」酒後駕車肇事，迄「八十九年一月三十一日」『凌晨零點拾捌分』
          經警檢測其飲用酒類後其吐氣所含酒精濃度時，相距已三小時有餘，所測
          得其吐氣所含酒精濃度每公升零點伍捌毫克，應係歷「三小時有餘」漸次
          減量之結果，據此推之，被告於行為之際，其飲用酒類後吐氣所含酒精濃
          度，當不止此數。審酌葉玉英於本院訴稱：「當時被告在我前方『蛇行』
          ，後來到紅綠燈，卻倒車撞我，我報警處理，發現被告酒醉駕車，醉得很
          厲害，我當時開在被告之後，他〔被告〕忽而偏左、忽而偏右，所以我也
          不敢太靠近，到紅綠燈路口時，被告忽然倒車撞我」〔參見本院八十九年
          七月五日訊問筆錄〕，與被告接受同心圓檢測結果「畫圓不完整、不連續
          、部份畫在指定範圍之外」〔參見偵卷第十一頁〕等情相符，凡此情節，
          堪認被告酒後「生理協調失衡」「已達不能安全駕駛動力交通工具」之程
          度。
    〔三〕「刑法第一百八十三條之三之罪本質上係屬抽象危險犯，其立法目的在防
          杜因酒後駕駛動力交通工具而造成侵害他人生命身體之危險，而酒精呼氣
          測試結果酒精濃度每公升為○‧五五毫克以上仍駕駛動力交通工具者，依
          研究統計，其肇事率為一般正常人十倍，應屬刑法第一百八十五條之三立
          法所欲處罰之對象。」〔法務部 （(88）法檢字第004334號函參照〕，據
          此，飲酒至心神喪失或精神耗弱，致不能安全駕駛動力交通工具而駕駛，
          應依一般故意實施犯罪行為之例論科，非得援引刑法第十九條資為減免刑
          責之論據，附此敘明。
    〔四〕本件事證明確，被告之右開犯行，堪予認定。
二、核被告所為，係犯刑法第一百八十五條之三之酒後不能安全駕駛罪。爰審酌被告
    犯罪之動機、手段、所生之危害暨犯罪後態度等一切情狀，量處如主文所示之刑
    ，並諭知易科罰金之折算標準。
據上論斷，應依刑事訴訟法第二百九十九條第一項前段、刑法第一百八十五條之三、
第四十一條，罰金罰鍰提高標準條例第二條，判決如主文。
本案經檢察官程秀蘭到庭執行職務。
中      華      民      國      八十九      年    七      月    三十一  日
                                      臺灣板橋地方法院交通法庭
                                          法  官  陳  福  來
右正本證明與原本無異。
如不服本判決，應於判決送達後十日內，向本院提出上訴狀。
                                          書記官  陳  春  銘
中      華      民      國      八十九      年    八      月四      日
附錄本案論罪科刑法條全文：
刑法第一百八十五條之三
服用毒品、麻醉藥品、酒類或其他相類之物，不能安全駕駛動力交通工具而駕駛者，
處一年以下有期徒刑、拘役或三萬元以下罰金。


司法院資訊處製作；財團法人民間司法改革基金會備份。
